---
title: "Ujian Tengah Semester DMKM"
output: word_document
---

```{r setup, include=FALSE}
knitr::opts_chunk$set(echo = TRUE)
```
Variabel target = V7 (status inflamation)  
```{r}
data <- read.csv("C:/Users/ACER/Documents/Panii/MATKUL SD/PPT/Kodingan R/DMKM/diagnosis.data", header = FALSE, fileEncoding = "utf-16", sep = ";")
library(caret)
library(adabag)
library(e1071)
library(dplyr)
View(data)
str(data)
data1 <- select(data, V1, V2, V3, V4, V5, V6, V7)

```

c. Setelah pemanggilan library tersebut disambung dengan membagi data menjadi dua bagian yaitu data training (90% dari data awal) dan data testing (10% dari data awal)    
```{r}
indexes=createDataPartition(data1$V7, p=0.9, list = F)
datatraining1 <- data1[indexes,]
datatesting1<-data1[-indexes,]
print(paste("Jumlah data training  adalah ", nrow(datatraining1)))
print(paste("Jumlah data testing adalah ", nrow(datatesting1)))
```
  
d. Setelah pembagian data tersebut, dilanjutkan dengan pembentukan model.Pada pembentukan model ini menggunakan banyaknya iterasi sebesar 100. Pada pembentukan model ini kita akan menggunakan data training.  
```{r}
#Model
model1<- boosting(V7~., data = datatraining1, boos = T, mfinal = 100)
```
  
e. Setelah mendapatkan modelnya, maka akan dilanjutkan dengan prediksi dari model yang didapatkan. Karena kita akan melakukan prediksi, maka data yang digunakan adalah data testing.  
```{r}
prediksi1<-predict(model1, datatesting1)
```
  
f. Setelah melakukan prediksi, kita dapat melakukan "evaluation model" untuk mengetahui seberapa baik model yang kita dapatkan.  
```{r}
confusionMatrix(prediksi1$confusion)
```
Dari hasil output di atas, dapat diketahui bahwa besarnya akurasi dari model tersebut adalah 100%. Kemudian kita juga dapat melihat akurasi saat menggunakan semua data.  
```{r}
prediksi1Semua<-predict(model1, data1)
confusionMatrix(prediksi1Semua$confusion)
```
Dari output tersebut dapat diketahui juga bahwa akurasi model untuk semua data adalah sebesar 100%.  

**VARIABEL V8 (Nephritis)**  
```{r}
data2 <- select(data, V1, V2, V3, V4, V5, V6, V8)
```
  
a. Setelah pemanggilan library tersebut disambung dengan membagi data menjadi dua bagian yaitu data training (90% dari data awal) dan data testing (10% dari data awal)  
```{r}
indexes2=createDataPartition(data2$V8, p=0.9, list = F)
datatraining2 <- data2[indexes2,]
datatesting2<-data2[-indexes2,]
print(paste("Jumlah data training  adalah ", nrow(datatraining2)))
print(paste("Jumlah data testing adalah ", nrow(datatesting2)))
```
  

b. Setelah pembagian data tersebut, dilanjutkan dengan pembentukan model.Pada pembentukan model ini menggunakan banyaknya iterasi sebesar 100. Pada pembentukan model ini kita akan menggunakan data training.  
```{r}
#Model
model2<- boosting(V8~., data = datatraining2, boos = T, mfinal = 100)
```
  
c. Setelah mendapatkan modelnya, maka akan dilanjutkan dengan prediksi dari model yang didapatkan. Karena kita akan melakukan prediksi, maka data yang digunakan adalah data testing. 
```{r}
prediksi2<-predict(model2, datatesting2)
```
  
d. Setelah melakukan prediksi, kita dapat melakukan "evaluation model" untuk mengetahui seberapa baik model yang kita dapatkan.  
```{r}
confusionMatrix(prediksi2$confusion)
```
Dari hasil output di atas, dapat diketahui bahwa besarnya akurasi dari model tersebut adalah 100%. Kemudian kita juga dapat melihat akurasi saat menggunakan semua data.  
```{r}
prediksi2Semua<-predict(model2, data2)
confusionMatrix(prediksi2Semua$confusion)
```
Dari output tersebut dapat diketahui juga bahwa akurasi model untuk semua data adalah sebesar 100%.  
